

\vspace{3.5em}
\noindent \begin{minipage}{\textwidth}
\stepcounter{mallinumber}
\noindent \textbf{Tüüpsõnamall \arabic{mallinumber}\,\vadja{tüü}}\\

\begin{sideways}
\begin{tabular}{l l}
muutvormimall & tunnused \\
\hline
\underline{tü}\,$\oplus$\,ü & \textsc{ sg nom } \\
\underline{tü}\,$\oplus$\,ü & \textsc{ sg gen } \\
\underline{tü}\,$\oplus$\,üte & \textsc{ sg par } \\
\underline{tü}\,$\oplus$\,hhe & \textsc{ sg ill } \\
\underline{tü}\,$\oplus$\,üz & \textsc{ sg ine } \\
\underline{tü}\,$\oplus$\,üss & \textsc{ sg ela } \\
\underline{tü}\,$\oplus$\,ülle & \textsc{ sg all } \\
\underline{tü}\,$\oplus$\,üll & \textsc{ sg ade } \\
\underline{tü}\,$\oplus$\,ült & \textsc{ sg abl } \\
\underline{tü}\,$\oplus$\,üssi & \textsc{ sg tra } \\
\underline{tü}\,$\oplus$\,üssaa & \textsc{ sg ter } \\
\underline{tü}\,$\oplus$\,üka & \textsc{ sg com } \\
\underline{tü}\,$\oplus$\,üd & \textsc{ pl nom } \\
\underline{tü}\,$\oplus$\,ije & \textsc{ pl gen } \\
\underline{tü}\,$\oplus$\,it & \textsc{ pl par } \\
\underline{tü}\,$\oplus$\,ise & \textsc{ pl ill } \\
\underline{tü}\,$\oplus$\,iz & \textsc{ pl ine } \\
\underline{tü}\,$\oplus$\,iss & \textsc{ pl ela } \\
\underline{tü}\,$\oplus$\,ille & \textsc{ pl all } \\
\underline{tü}\,$\oplus$\,ill & \textsc{ pl ade } \\
\underline{tü}\,$\oplus$\,ilt & \textsc{ pl abl } \\
\underline{tü}\,$\oplus$\,issi & \textsc{ pl tra } \\
\underline{tü}\,$\oplus$\,issaa & \textsc{ pl ter } \\
\underline{tü}\,$\oplus$\,ika & \textsc{ pl com } \\
\end{tabular}
\end{sideways}
\captionof{table}{Tüüpsõnamall \arabic{mallinumber}\,\vadja{tüü} ekstraheeritud muutvormimallid.}
\label{tab:tüüpsõnamall-tüü}

\end{minipage}

 
\vspace{1em}
\noindent Tüüpsõnamall \vadja{tüü} hõlmab vormisõnastikus 4 lekseemi: \vadja{\underline{tü}ü, \underline{vü}ü, \underline{ü}ü} ja \vadja{\underline{pü}ü}.
